【裁判字號】    91,易,273
【裁判日期】    901228
【裁判案由】    傷害
【裁判全文】
臺灣板橋地方法院刑事判決                          九十一年度易字第二七三號
    公  訴  人  臺灣板橋地方法院檢察署檢察官
    被      告  丙○○
右列被告因傷害案件，經檢察官提起公訴（九十年度偵字第一七一三六號），本院判
決如左：
    主  文
本件公訴不受理。
    理  由
一、公訴意旨如起訴書所載（如附件）。
二、按告訴乃論之罪，告訴人於第一審辯論終結前得撤回其告訴；又告訴經撤回者，
    應諭知不受理之判決，刑事訴訟法第二百三十八條第一項、第三百零三條第三款
    分別定有明文。
三、查本件告訴人甲○○、邱中心告訴被告丙○○傷害案件，起訴書認被告係觸犯刑
    法第二百七十七條第一項之傷害罪，依同法第二百八十七條前段之規定，須告訴
    乃論。茲據告訴人甲○○當庭撤回其告訴，另告訴人邱中心具狀撤回其告訴，有
    本院民國九十一年三月七日訊問筆錄、撤回告訴狀在卷可稽，依照首開說明，本
    件爰不經言詞辯論，逕為諭知不受理之判決。
據上論斷，應依刑事訴訟法第三百零三條第三款、第三百零七條，判決如主文。
中      華      民      國    九十一    年      四      月     十一     日
                                      臺灣板橋地方法院刑事第六庭
                                          法  官  彭  全  曄
右正本證明與原本無異
如不服本判決，應於送達後十日內，向本院提出上訴狀
                                          書記官  梁  宜  庭
中      華      民      國    九十一    年      四      月     十五     日
附件：
臺灣板橋地方法院檢察署檢察官起訴書              九十年度偵字第一七一三六號
    被      告  丙○○  男  四十七歲（民國○○○年○月○○○日生）
                        住臺北縣板橋市○○路○段三九六號七樓
                        身分證統一編號：Ａ一一二七二四九三號
右列被告因傷害案件，已經偵查終結，認應該提起公訴，茲將犯罪事實及證據並所犯
法條分敘如左：
        犯罪事實
一、丙○○於民國於九十年七月二十四日零時五十分許，在台北縣板橋市○○路○段
    三九六號前，因不滿甚甲○○、邱中心、丁○○、乙○○聊天時音量太大，竟持
    木劍毆打甲○○、邱中心，致甲○○受有額撕裂傷、左肘瘀腫、腦震盪之傷害、
    邱中心受有右掌側開放性傷口（約半公分）之傷害。
二、案經甲○○、邱中心訴由台北縣警察局海山分局報告偵辨。
        證據並所犯法條
一、訊據被告丙○○固不否認有於右揭時地毆打告訴人甲○○、邱中心一事，惟辯稱
    ：因甲○○、邱中心、丁○○、乙○○要打伊，伊為了要防衛，才持木劍丟向他
    們云云。惟查，右揭犯罪事實，業據告訴人甲○○、邱中心指訴歷歷，並經證人
    丁○○證明屬實。再依告訴人甲○○受有額撕裂傷、左肘瘀腫、腦震盪之傷勢以
    觀，顯非遭木劍丟到足以造成。有醫院之診斷證明書二紙附卷可稽。是被告所辯
    顯係卸責之詞，不足採信。事證明確，被告罪嫌堪予認定。
二、核被告丙○○所為，係犯刑法第二百七十七條第一項之傷害罪嫌。被告以一行為
    ，同時致告訴人甲○○、邱中心二人於傷，同時侵害數法益，屬一行為觸犯數罪
    名之想像競合犯，請依刑法第五十五條前段規定，從一重之傷害罪責論處。
三、依刑事訴訟法第二百五十一條第一項提起公訴。
    此  致
臺灣板橋地方法院
中      華      民      國      九十    年     十二     月    二十八    日
                                        檢察官 馬  中  琍
右正本證明與原本無異
中      華      民      國    九十一    年      一      月     十一     日
                                        書記官 郭  人  瑋
附錄本案所犯法條全文
中華民國刑法第二百七十七條
(普通傷害罪)
傷害人之身體或健康者，處三年以下有期徒刑、拘役或一千元以下罰金。
犯前項之罪因而致人於死者，處無期徒刑或七年以上有期徒刑；致重傷者
，處三年以上十年以下有期徒刑。


司法院資訊處製作；財團法人民間司法改革基金會備份。
